【裁判字號】    90,易,400
【裁判日期】    900921
【裁判案由】    侵占
【裁判全文】
臺灣彰化地方法院刑事判決                            九十年度易字第四號
    公  訴  人  臺灣彰化地方法院檢察署檢察官
    被      告  甲○○
右列被告因侵占案件，經檢察官提起公訴（八十九年度偵緝字第二二九號），本院判
決如左：
    主  文
甲○○意圖為自己不法之所有，而侵占自己持有他人之物，處有期徒刑月，如易科
罰金，以佰元折算壹日。
    事  實
一、甲○○於民國八十九年五月十日二十時四十五分，在彰化縣彰化市○○路二號裕
    欣小客車租賃有限公司（下簡稱裕欣公司），以每日新台幣二千五百元之租金，
    向裕欣公司租用三陽雅哥型ＨＨ－五二四六號小客車（一九九五年份）一輛，約
    定租賃期間為二日，即至同年月十二日二十時四十五分止，並先給付一千元之租
    金後，即將小客車駛離，持有該小客車，並駕往台東縣大武鄉。詎其意圖為自己
    不法之所有，於同年月十二日二十時四十五分租期屆滿時，不依約還車，而在台
    東縣大武鄉南光村三四號，將該車侵占入己，資為交通工具。嗣因駕上開小客車
    於同年八月二十四日二十二時許，在彰化縣花壇鄉○○路○段三二號前發生車禍
    ，將小客車棄置於該處，而為裕欣公司於同年月二十五日尋獲。
二、案經裕欣公司代表人乙○○訴由台灣彰化地方法院檢察署檢察官偵查起訴。
    理  由
一、被告固坦承於右揭時、地租用小客車，駛往台東縣大武鄉，至租期屆滿，仍未依
    約還車，嗣因小客車發生車禍，始為裕欣公司尋獲等情。惟否認有侵占之犯行，
    辯稱因缺錢而無法還車，且於租車後第三個禮拜，曾打電話給裕欣公司之代表人
    ，表示要還車，但該代表人稱未付清租金，即不接受還車云云。然查右揭事實，
    除有被告前開供述述外，並據告訴人裕欣公司之之代表人乙○○指訴甚詳，復有
    駕駛執照、存證信函、車禍受損之小客車照片、小客車租賃契約書及道路交通事
    故處理紀錄登記簿在卷可稽。被告雖以缺錢而無法還車，且其於租車後第三個禮
    拜，曾打電話給裕欣公司之代表人，表示要還車，但該代表人稱未付清租金，即
    不接受還車為辯。但被告既無資力繳付租金，即應於租期屆滿時依約還車，實無
    繼續使用小客車，徒使租金增加，復不與告訴人聯絡處理，令告訴人無從尋獲小
    客車之理。又衡諸常情，告訴人既收不到租金，當企盼被告還車，俾再出租他人
    ，取得租金，亦無拒絕被告還車，任令損失加鉅之理。雖被告於租約到期後，確
    曾打電話向告訴人之代表人表示要還車。然其打電話表示之時間，不論依告訴人
    之代表人所述，係在租車後約一個，或據被告所供，係在租車後第三個禮拜，皆
    已逾還車時間甚久。何況，被告亦僅以言詞表示，根本未實際還車。自足見其有
    為自己不法之所有之意圖，易小客車之持有為所有之犯意甚明。是被告所辯顯屬
    事後卸責之詞，不足採信。罪證明確，被告犯行應堪認定。
二、核被告所為，係犯刑法第三百三十五條第一項之侵占罪。爰審酌被告之素行，及
    其犯罪之動機、目的、手段、所生之危害並犯罪後之態度等一切情狀，量處如主
    文所示之刑，並諭知易科罰金折算之標準。
據上論斷，應依刑事訴訟法第二百九十九條第一項前段，刑法第二條第一項前段、第
三百三十五條第一項、第四十一條第一項，罰金罰鍰提高標準條例第一條前段、第二
條前段，判決如主文。
中      華      民      國    九十      年      九      月    二十一    日
            臺灣彰化地方法院刑事第三庭
                                    法      官  廖  國  佑
右正本證明與原本無異。
如不服本判決，應於判決送達後十日內，向本院提出上訴狀( 須附繕本 )。
告訴人或被害人對於判決如有不服具備理由請求檢察官上訴者，其上訴期間之計算係
以檢察官收受判決正本之日期為準。
                                    法院書記官  王  宣  雄
中      華      民      國    九十      年      九      月    二十八    日
刑法第三百三十五條
意圖為自己或第三人不法之所有，而侵占自己持有他人之物者，處五年以下有期徒刑
、拘役或科或併科一千元以下罰金。
前項之未遂犯罰之。


司法院資訊處製作；財團法人民間司法改革基金會備份。
